Minutes et répertoires du notaire Nicolas LE VASSEUR, 26 janvier 1646 - 28 février 1673 (étude XXXV)
Archives nationales
- Minutes de Nicolas LE VASSEUR, 1646 - 1673; MC/ET/XXXV/256 - MC/ET/XXXV/318
  - Minutes. 1650, juillet - 1650, décembre, juillet 1650 - décembre 1650; MC/ET/XXXV/264; registre
    - CANNUET (Jacques) maître potier d'étain § quittance par. .. à la communauté des potiers d'étain, 24 décembre 1650; MC/ET/XXXV/264
      quittance; Cannuet, Jacques
    - Vente, vigne, Vitry. LEFORESTIER, Georges, maître menuisier, HERVY, Jean, vigneron, Vitry., 26 décembre 1650; MC/ET/XXXV/264
      acte de vente; Leforestier, Georges; Hervy, Jean
    - Société, maître boisselier. MAILLARD, Denis, frère de. MAILLARD, Henri., 27 décembre 1650; MC/ET/XXXV/264
      acte de société; Maillard, Denis; Maillard, Henri
    - Bail, maison, rue Mouffetard. HUGUEVILLE, Guillaume, juré porteur de grains ès halles de Paris, GRESSIER, François, juré poteur de grain, HUGUEVILLE, Aubin. HUGUEVILLE, Madeleine. HUGUEVILLE, Marguerite. CHANTEPIC, Denis, cordonnier, LAIRE, André, boulanger, 27 décembre 1650; MC/ET/XXXV/264
      bail; Hugueville, Guillaume; Gressier, François; Hugueville, Aubin; Hugueville, Madeleine; Hugueville, Marguerite; Chantepic, Denis; Laire, André
    - Bail, pré, Igny. LAVAL (de), Jean, premier chirurgien de la feue reine Marie de Médicis, BACLIER, Jean, marchand, Igny., 28 décembre 1650; MC/ET/XXXV/264
      bail; Laval (de), Jean; Baclier, Jean
    - Mariage. CHESNEAU, Yves, maître tonnelier et vinaigrier, Epernon. MOREAU, Charlotte, fille de. MOREAU, Claude, décédé, maréchal de l'artillerie,., 29 décembre 1650; MC/ET/XXXV/264
      contrat de mariage; Chesneau, Yves; Moreau, Charlotte; Moreau, Claude
    - Titre nouvel. Charles Tuppin, chanoine en l'église de Beauvais, chapelain ordinaire de la chapelle de musique du roi, cloître Saint-Jacques-de-l'Hôpital., 29 décembre 1650; MC/ET/XXXV/264
      titre nouvel; Tuppin, Charles; chanoine
    - Transport. BRAY (de), Jean, receveur et payeur des rentes anciennes sur le sel, LETELLIER, Etienne, bourgeois de Paris.., 31 décembre 1650 - 1650; MC/ET/XXXV/264
      cession; Bray, Jean de; Letellier, Etienne
    - Testament. DESPOIGNY, Robert, bourgeois de Paris., 31 décembre 1650 - 1650; MC/ET/XXXV/264
      testament; Despoigny, Robert
    - Constitution. GARNIER, Julien, prêtre habitué en l'église Saint-Eustache, CAILLY, Gilles, prêtre habitué en l'église Saint-Eustache,., 31 décembre 1650 - 1650; MC/ET/XXXV/264
      constitution de rente; Garnier, Julien; Cailly, Gilles
    - Transport de bail, maison, rue des Pr^cheurs. HALLAIGRE, René, marchand de vin, LECLERC, François, marchand de vin,., 31 décembre 1650 - 1650; MC/ET/XXXV/264
      Hallaigre, René; Leclerc, François
  - Minutes. 1651, janvier - 1651, juin, janvier 1651 - juin 1651; MC/ET/XXXV/265; registre
    - TABLEAUX § inventaire après décès de Jean HENRY docteur en médecine, 12 mars 1650; MC/ET/XXXV/265
  - Minutes. 1651, juillet - 1651, décembre, juillet 1651 - décembre 1651; MC/ET/XXXV/266; registre
  - Minutes. 1652, janvier - 1652, juin, janvier 1652 - juin 1652; MC/ET/XXXV/267; registre
    - Association de Claude Jannequin, demeurant rue Sainte-Avoie, François de La Cour, demeurant rue de la Savonnerie, agissant pour lui et pour François Serdin, Charles Brasseur, demeurant rue des Douze-Portes, Georges Pinel, demeurant rue des Capucins-du-Marais, Charlotte Meslier, demeurant rue Montorgueil, Catherine Bourgeois, demeurant rue Neuve-Saint-Eustache, Madeleine Des Urlis, fille majeure, demeurant rue Montorgueil, et Madeleine Du Fresne, pour la représentation de pièces de théâtre pendant un an à Paris et en province, 26 mars 1652 - 4 avril 1652; MC/ET/XXXV/267
      À la suite: 1652, 4 avril. Ratification par François Serdin.
      Documents du Minutier central concernant l'histoire littéraire (1650-1700) [2295 actes], par Madeleine Jurgens et Marie-Antoinette Fleury, Paris, Presses universitaires de France, 1960, p. 83 (instrument de recherche imprimé dématérialisé dont la version intégrale est accessible en ligne par la rubrique 'Autres instruments de recherche', voir contexte dans le Plan d’orientation général - Notaires de Paris, guides thématiques du Minutier).
      Date de révision: 2009-2011
      Documents du Minutier central concernant l'histoire littéraire (1650-1700), par Madeleine Jurgens et Marie-Antoinette Fleury. Presses universitaires de France, 1960, XXIII-511 p.
      acte de société; ratification; Sainte-Avoie (rue); Savonnerie (rue de la); Douze-Portes (rue des); Montorgueil (rue); Neuve-Saint-Eustache (rue); Jannequin, Claude; La Cour, François de; Serdin, François; Brasseur, Claude; Bourgeois, Catherine; Meslier, Charlotte; Des Urlis, Madeleine (1631-1713?); Du Fresne, Madeleine; acteur
  - Minutes. 1652, juillet - 1652, décembre, juillet 1652 - décembre 1652; MC/ET/XXXV/268; registre
  - Minutes. 1653, janvier - 1653, juin, janvier 1653 - juin 1653; MC/ET/XXXV/269; registre
    - CHIRURGIEN COLLOT (Jean) juré au duché de Montmorency demeurant à Montmorency § Mariage de Jean COLLOT, 18 janvier 1653; MC/ET/XXXV/269; fol. 46
      contrat de mariage; Collot, Jean; chirurgien
    - COLLOT (Jean) chirurgien juré au duché de Montmorency, demeurant à Montmorency § Mariage de Jean COLLOT et de Marguerite TUAU, fille d'Henry TUAU, receveur de la terre et seigneurie de Creuilly en Poitou et de Françoise GUENET., 18 janvier 1653; MC/ET/XXXV/269; fol. 46
      contrat de mariage; Collot, Jean
    - BRAQUE (Nicolas de) Tailleur de pierre à Paris demeurant rue Neuve et paroisse Saint-Eustache § Mariage de. .. et de Catherine FAUCONET. Parmi les témoins: Gabriel de BRAQUE, aussi tailleur de pierre, Pierre HONORE, maître menuisier à Paris., 1er février 1653; MC/ET/XXXV/269; fol. 60
      contrat de mariage; Braque, Nicolas de
    - MENUISIER (Me) à Paris HONORÉ Pierre § Mariage en présence de. .., 1er février 1653; MC/ET/XXXV/269; fol. 60
      contrat de mariage; Honoré, Pierre
    - HONORÉ (Pierre) maître menuisier à Paris § Mariage de Nicolas de BRAQUE, tailleur de pierre à Paris et de Catherine FAUCONET, en présence de. .., ami de la future épouse., 1er février 1653; MC/ET/XXXV/269; fol. 60
    - TAILLEUR de pierre à Paris BRAQUE (Nicolas de) rue Neuve et paroisse Saint-Eustache § Mariage de. .., 1er février 1653; MC/ET/XXXV/269; fol. 60
    - TRAVERSE (Jean) maçon, fils de Vincent TRAVERSE, maître maçon bourgeois de Paris et de Marguerite GRIDE, demeurant rue de Cléry. § Mariage de. .. et de Suzanne GUICHARD., fille d'Etienne GUICHARD, gendarme de la compagnie du Roi demeurant à Sanserre en Berry et de défunte Etiennette VADATIER., 11 février 1653; MC/ET/XXXV/269; fol. 72
      contrat de mariage; Traverse, Jean
    - MACON (Me) TRAVERSE Vincent et Marguerite GRIDE, sa femme rue de Cléry § Mariage de Jean TRAVERSE maçon, fils de. .., 11 février 1653; MC/ET/XXXV/269; fol. 72
      contrat de mariage; Traverse, Vincent; Traverse, Jean
    - COMPEROT (Simon) Charpentier rue Guérin Boisseau § Mariage de René DOLIVAR, charpentier à Paris et de Madeleine COMPEROT, assistée de..., son père., 14 février 1653; MC/ET/XXXV/269; fol. 77
      contrat de mariage; Comperot, Simon
    - MENUISIER (Me) à Paris LOBEL Pierre de § Mariage en présence de..., 14 février 1653; MC/ET/XXXV/269; fol. 77
      contrat de mariage; Lobel, Pierre de
    - CHARPENTIER DOLIVAR (René) rue du Verbois § Mariage de. .. et de Madeleine COMPEROT., 14 février 1653; MC/ET/XXXV/269; fol. 77
      contrat de mariage; Dolivar, René
    - CHARPENTIER COMPEROT (Simon) rue Guérin Boisseau § Mariage de Madeleine COMPEROT, fille de..., 14 février 1653; MC/ET/XXXV/269; fol. 77
    - LOBEL (Pierre de) maître menuisier à Paris § Mariage de René DOLIVAR, charpentier, et de Madeleine COMPEROT, fille de Simon COMPEROT, aussi charpentier à Paris, en présence de .., cousin de la future épouse., 14 février 1653; MC/ET/XXXV/269; fol. 77
    - DOLIVAR (René) charpentier à Paris, demeurant rue du Verbois § Mariage de. .. et de Madeleine COMPEROT, fille de Simon COMPEROT, charpentier rue Guérin Boisseau, en présence de Pierre de LOBEL, maître menuisier à Paris, cousin de la future épouse., 14 février 1653; MC/ET/XXXV/269; fol. 77
    - JARDINIERS à Paris (maîtres) § Mariage de Jean LEZIER maître JARDINIER demeurant aux Porcherons, fils de Jean LEZIER, maître jardinier audit lieu et de Jeanne BAUDIN, avec Marie CHARLES, fille de Claude CHARLES, laboureur à la femme des Mathurins et de Marie BAUDIN. Tous les témoins sont maîtres JARDINIERS à Paris, 16 février 1653; MC/ET/XXXV/269; fol. 83
    - SANTEUL (Henry de) marchand bourgeois de Paris rue Saint-Denis, fils de Claude de SANTEUL, aussi marchand bourgeois de Paris et de Madeleine BOUCHER § Mariage de Henry de SANTEUL et de Marie DANES, fille de défunt Nicolas DANES, marchand épicier bourgeois de Paris et de Catherine COSSART, sa veuve, demeurant sous les Piliers des Halles. Nombreux témoins., 16 février 1653; MC/ET/XXXV/269; fol. 82
      contrat de mariage; Santeul, Henry de
    - EXÉCUTEUR des jugements souverains criminels de la Prévôté de l'Hôtel du Roi et suite de la Cour BARRÉ (Oudet) demeurant à Pontoise § Mariage de Oudet BARRÉ et de Marie GUILLAUME, veuve de Pierre CARLIER, bourgeois de Paris., 19 février 1653; MC/ET/XXXV/269; fol. 87
      contrat de mariage; Barré, Oudet
    - FOURNIER (Simon) maître peintre à Paris et Marie GRENOBLE, sa femme § Mariage de Jean BOURCIER, maître tissutier-rubannier, ouvrier en drap de soie, or et argent à Paris, avec Marie FOURNIER, fille de défunts... Parmi les témoins: Claude FEUCHER, marchand fripier à Paris, oncle de la future épouse à cause d'Anne GRENOBLE, sa femme., 20 février 1653; MC/ET/XXXV/269; fol. 88
      contrat de mariage; Fournier, Simon
    - PEINTRE (Me) à Paris FOURNIER (Simon) et Marie GRENOBLE, sa femme § Mariage de Marie FOURNIER, fille de défunts..., 20 février 1653; MC/ET/XXXV/269; fol. 88
    - SAINT-CLOUD § Mariage de Roch DESNOYERS, marchand de vin à SAINT-CLOUD, en présence de Jean BONNEAU, prêtre chanoine de SAINT-CLOUD, et de plusieurs marchands à SAINT-CLOUD, 28 avril 1653; MC/ET/XXXV/269; fol. 180
    - SAINT-QUENTIN § Mariage d'Isaac LIEURARD, marchand à SAINT-QUENTIN fils d'Isaac LIEURARD, marchand à SAINT-QUENTIN avec Anne BAULLIER, fille d'Isaac BAULLIER, apothicaire à Montargis, en présence de Jean METTAYER, ministre demeurant à SAINT-QUENTIN, oncle à cause d'Anne BUISSET sa femme, du futur époux., 3 mai 1653; MC/ET/XXXV/269; fol. 190
    - BEYNES § Mariage de Rémy GAUVERT, sergent châtelain au bailliage de BEYNES, y demeurant, fils de Jacques GAUVERT, tabellion, arpenteur juré à BEYNES, avec François BINET, fille de Michel BINET ? marchand à BEYNES., 11 mai 1653; MC/ET/XXXV/269; fol. 202
    - JARDINIERS à Paris (Maîtres) § Mariage de Louis DELACHAMBRE, fils de Laurent DELACHAMBRE, maître jardinier aux Porcherons, avec Martine LAILLIER, fille de défunt Marin LAILLIER, maître jardinier à Paris en présence de nombreux Maîtres JARDINIERS parents et amis., 2 juin 1653; MC/ET/XXXV/269; fol. 229
    - CHEVALLIER (Jean) maître menuisier à Paris § Mariage d'Adam FICQUET, sculpteur à Paris, en présence de. .., ami., 9 juin 1653; MC/ET/XXXV/269; fol. 239
      contrat de mariage; Chevallier, Jean
    - MENUISIER (Me) à Paris FOURRÉ Barthélémy§ Mariage en présence de..., 9 juin 1653; MC/ET/XXXV/269; fol. 239
      contrat de mariage; Fourré, Barthélémy
    - MENUISIER (Me) à Rouen FICQUET Jean § Mariage d'Adam FICQUET, sculpteur à Paris, fils de. .. et de défunte Renée MARESCHAL., 9 juin 1653; MC/ET/XXXV/269; fol. 239
      contrat de mariage; Ficquet, Jean; Ficquet, d'Adam; Mareschal, Renée
    - MENUISIER (Me) à Paris CHEVALLIER Jean § Mariage en présence de..., 9 juin 1653; MC/ET/XXXV/269; fol. 239
    - SCULPTEUR à Paris GASCARD (Pierre) § Mariage en présence de. .., 9 juin 1653; MC/ET/XXXV/269; fol. 239
      contrat de mariage; Gascard, Pierre
    - SCULPTEUR à Paris FICQUET (Adam) enclos des Bernardins § Mariage d'. .. et de Geneviève HAZART., 9 juin 1653; MC/ET/XXXV/269; fol. 239
      contrat de mariage; Ficquet, Adam
    - SCULPTEUR et peintre (Me) à Paris HOUSSEAU (Jacques) § Mariage en présence de..., 9 juin 1653; MC/ET/XXXV/269; fol. 239
      contrat de mariage; Housseau, Jacques
    - PEINTRE (Me sculpteur et) à Paris HOUSSEAU (Jacques) § Mariage en présence de..., 9 juin 1653; MC/ET/XXXV/269; fol. 239
    - HOUSSEAU (Jacques) maître sculpteur et peintre à Paris § Mariage d'Adam FICQUET, sculpteur à Paris, en présence de. .., ami., 9 juin 1653; MC/ET/XXXV/269; fol. 239
    - HAZART (François) maître brodeur à Paris et Marie HULOT, sa femme § Mariage d'Adam FICQUET, sculpteur à Paris et de Geneviève HAZART, fille de. .., 9 juin 1653; MC/ET/XXXV/269; fol. 239
      contrat de mariage; Hazart, François
    - BRODEUR (Me) à Paris HAZART (François); Marie HULOT, sa femme § Mariage de Geneviève HAZART, assistée de. .. ses père et mère., 9 juin 1653; MC/ET/XXXV/269; fol. 239
      contrat de mariage; Hazart, François; Hulot, Marie
    - GASCARD (Pierre) Sculpteur à Paris § Mariage d'Adam FICQUET, sculpteur à Paris, en présence de. .., ami., 9 juin 1653; MC/ET/XXXV/269; fol. 239
    - ALLEZ (Charles) Menuisier en ébène § Mariage d'Adam FICQUET, sculpteur à Paris et de Geneviève HAZART, fille de François HAZART, maître brodeur à Paris et de Marie HULOT, en présence de. .., cousin de la future épouse., 9 juin 1653; MC/ET/XXXV/269; fol. 239
      contrat de mariage; Allez, Charles
    - FICQUET (Jean) maître menuisier à Rouen § Mariage d'Adam FICQUET, sculpteur à Paris, fils et assisté de .., 9 juin 1653; MC/ET/XXXV/269; fol. 239
      contrat de mariage; Ficquet, Jean
    - FICQUET (Adam) Sculpteur à Paris demeurant dans l'enclos des Bernardins, fils de Jean FICQUET, maître menuisier à Rouen et de défunte Renée MARESCHAL. § Mariage de .. et de Geneviève HAZART. Plusieurs témoins, sculpteurs, peintre, menuisiers, amis., 9 juin 1653; MC/ET/XXXV/269; fol. 239
    - FOURRÉ (Barthélemy) maître menuisier à Paris § Mariage d'Adam FICQUET, sculpteur à Paris, en présence de .., ami., 9 juin 1653; MC/ET/XXXV/269; fol. 239
      contrat de mariage; Fourré, Barthélemy
  - Minutes. 1653, juillet - 1653, décembre, juillet 1653 - décembre 1653; MC/ET/XXXV/270; registre
    - CRUSSON (Pierre) peintre et sculpteur à Paris rue Michel le Comte § Mariage de Simon DEBRIE, pâtissier boulanger à Paris, demeurant aux Porcherons, en présence de... son neveu à cause de défunte Sébastienne CLEMENT, femme du futur époux, et de Marin BENARD, maître menuisier à Paris, ami., 10 juillet 1653; MC/ET/XXXV/270; fol. XXXII
      contrat de mariage; Crusson, Pierre
    - SCULPTEUR (Peintre et) à Paris CRUSSON (Pierre) rue Michel-le-Comte § Mariage en présence de. .., 10 juillet 1653; MC/ET/XXXV/270; fol. XXXII
    - PEINTRE et sculpteur à Paris CRUSSON (Pierre) rue Michel Le Comte § Mariage en présence de..., 10 juillet 1653; MC/ET/XXXV/270; fol. XXXII
    - JARDINIERS au Port de Neuilly LA MAISON NEUFVE (Roch de) fils de Pierre de LA MAISON NEUFVE aussi jardinnier § Mariage de Roch de LA MAISON NEUFVE, 12 juillet 1653; MC/ET/XXXV/270; fol. XXXIII
      contrat de mariage; La Maison Neufve, Roch de
    - LA MAISON NEUFVE (Roch de) jardinier demeurant au Port de Neuilly, fils de Pierre de LAMAISONNEUFVE, jardinier audit lieu et de Claire PORCHER § Mariage de Roch de LA MAISON NEUFVE et de Marguerite FOURNIER, veuve de Jean LORION, jardinier, demeurant à Vitry., 12 juillet 1653; MC/ET/XXXV/270; fol. XXXIII
    - PAVYE (Lucien) maître menuisier au faubourg Saint-Germain-des-Prés, demeurant en la maison de François THOUIN, maître menuisier à Paris, rue des Cinq Diamants, fils de défunt Jacques PAVYE, aussi maître menuisier audit faubourg et de Georgette FOULON, sa veuve. § Mariage de... et de Renée LAISNE., 22 juillet 1653; MC/ET/XXXV/270; fol. LII
      contrat de mariage; Pavye, Lucien
    - MENUISIER à Saint-Germain-des-Prés (Me) PAVYE Lucien demeurant en la maison de François THOUIN, maître menuisier rue des Cinq-Diamants, fils de défunt Jacques PAVYE, aussi maître menuisier à Saint-Germain-des-Prés § Mariage de. .. et de Renée LAISNÉ, 22 juillet 1653; MC/ET/XXXV/270; fol. LII
      contrat de mariage; Pavye, Lucien; Thouin, François; Pavye, Jacques; Laisné, Renée
    - MENUISIER maître, THOUIN François, rue des Cinq-Diamants § Mariage de Lucien PAVYE, maître menuisier, demeurant chez..., 22 juillet 1653; MC/ET/XXXV/270; fol. LII
      contrat de mariage; Thouin, François; Payre, Lucien
    - THOUIN (François) maître menuisier rue des Cinq-Diamants § Mariage de Lucien PAVYE, maître menuisier à Saint-Germain-des-Prés, demeurant en la maison de. .., 22 juillet 1653; MC/ET/XXXV/270; fol. LII
      contrat de mariage; Thouin, François
    - BOURGEOIS (Etienne) maître jardinier à Paris, demeurant aux Porcherons, fils de défunts Jean BOURGEOIS, maître jardinier à Paris et de Marguerite LEZIER, à son décès femme de Martin LEVESQUE, aussi maître jardinier § Mariage de Etienne BOURGEOIS et de Marie TAINGAULT, veuve d'Antoine LESGUIER, maître jardinier à Paris, rue des Poissonniers, en présence de nombreux maîtres jardiniers à Paris., 28 juillet 1653; MC/ET/XXXV/270; fol. LXI
      contrat de mariage; Bourgeois, Etienne
    - JARDINIERS à Paris (Maîtres) § Mariage d'un JARDINIER avec une veuve de maître JARDINIER, en présence de nombreux Maîtres JARDINIERS à Paris, 28 juillet 1653; MC/ET/XXXV/270; fol. LXI
    - JARDINIERS à Paris (Maîtres) § Mariage d'un maître JARDINIER en présence de plusieurs Maîtres JARDINIERS à Paris, 5 août 1653; MC/ET/XXXV/270; fol. LXXVI
    - FOUQUERET (Denis) maître jardinier à Paris; demeurant à la Courtille, paroisse Saint-Laurent § Mariage de Denis FOUQUERET et d'Anne TAUFIER, veuve de Louis AUMOIRE, vigneron à La Villette Saint-Lazare, en présence de plusieurs maîtres jardiniers à Paris., 5 août 1653; MC/ET/XXXV/270; fol. LXXVI
      contrat de mariage; Fouqueret, Denis
    - LIMOSIN (Pierre) maître maçon demeurant à Ballon en Lorraine et Jeanne CHORBAN, sa femme § Mariage de Jean ROYER, compagnon cordonnier à Paris et de Jeanne LIMOSIN, fille de défunts..., en présence de Nicolas LIMOSIN, chaudronnier, son frère., 16 août 1653; MC/ET/XXXV/270; fol. IIII/XX/V
      contrat de mariage; Limosin, Pierre
    - CHAUDRONNIER LIMOUSIN, (Nicolas) § Mariage de Jeanne LIMOSIN, fille de Pierre LIMOSIN, maître maçon demeurant à Ballon en Lorraine, en présence de. .., son frère., 16 août 1653; MC/ET/XXXV/270; fol. IIII/XX/V
      contrat de mariage; Limosin,Nicolas; Limosin, Pierre
    - BILLART (Antoine) valet de chambre ordinaire du Roi § Mariage d'Henry de LANNEL, chevalier de l'ordre du Roi, et de Catherine BILLART, fille de défunt Antoine BILLART, assistée de Claude LE MAISTRE, sa mère, veuve., 25 août 1653; MC/ET/XXXV/270; fol. IIII/XX/XVII
      contrat de mariage; Billart, Antoine
    - LANNEL (Henry de) Chevalier de l'ordre du roi, baron de LANNEL et de VERGNOU, en Berry, à présent logé à Paris, rue Gît-le-Coeur, enseigne la Fleur de lys d'or § Mariage de Henry de LANNEL et de Catherine BILLART, fille de défunt Antoine BILLART, valet de chambre ordinaire du roi, assistée de Claude LE MAISTRE, veuve, sa mère., 25 août 1653; MC/ET/XXXV/270; fol. IIII/XX/XVII
      contrat de mariage; Lannel, Henry de
    - BARBERY (famille) maîtres maçons à Paris § Mariage de Marin BIET, boulanger au faubourg Saint-Laurent et de Marthe LENOIR, veuve de Charles BARBERY, maître maçon à Paris, en présence de Marguerite BORGUION, veuve de Jean BARBERY, maître maçon, belle mère, Guillaume BARBERY, maçon à Paris, beau-frère., 8 septembre 1653; MC/ET/XXXV/270; fol. VI/XX/XI
      contrat de mariage; Barbery, famille
    - MACONS à Paris maîtres BARBERY famille § Mariage, 8 septembre 1653; MC/ET/XXXV/270; fol. VI/XX/XI
    - SAINCT-JOIRE (Isaïe de) Notaire à Ligny en Barrois § Mariage de Nicolas de SAINCT-JOIRE, écuyer de cuisine de Mr de CHARMONT, capitaine du régiment des gardes du Roi, demeurant à Paris rue Saint-Pierre, paroisse Saint-Eustache fils de défunt Isaïe de SAINCT-JOIRE et de Jeanne MULOT, sa veuve., 14 septembre 1653; MC/ET/XXXV/270; fol. VII/XX/III
      contrat de mariage; Sainct-Joire, Isaïe de
    - LE FORESTIER (Charles) maître menuisier à Paris § Mariage de François LE FORESTIER, marchand épicier-confiturier suivant la Cour, demeurant rue de Cléry, en présence de. .. son frère., 18 septembre 1653; MC/ET/XXXV/270; fol. VII/XX/XIIII
      contrat de mariage; Le Forestier, Charles
    - MENUISIER (Me) à Paris LE FORESTIER Charles § Mariage en présence de. .., 18 septembre 1653; MC/ET/XXXV/270; fol. VI/XX/XIIII
    - COIPELLIER (Pierre) Menuisier à Paris, fils de Pierre COIPELLIER, maître menuisier à Paris et de Louise SAVANNE, demeurant rue Beauregard, paroisse N.D. de Bonne Nouvelle § Mariage de. .. et de Jeanne GAUTIER. Parmi les témoins pour. .. Etienne PAYEN, maître tourneur à Paris, oncle., 21 septembre 1653; MC/ET/XXXV/270; fol. VIII/XX/IX
      contrat de mariage; Coipellier, Pierre
    - TOURNEUR (Me) à Paris, PAYEN (Etienne) § Mariage en présence de..., 21 septembre 1653; MC/ET/XXXV/270; fol. VIII/XX/IX
      contrat de mariage; Payen, Etienne
    - MENUISIER (Me) COIPELLIER Pierre et Louise SAVANNE, sa femme rue Beauregard § Mariage de Pierre COIPELLIER, menuisier, assisté de... ses père et mère., 21 septembre 1653; MC/ET/XXXV/270; fol. VIII/XX/IX
      contrat de mariage; Coipellier, Pierre; Savanne, Louise; Coipellier, Pierre
    - PAYEN (Etienne) maître tourneur à Paris § Mariage de Pierre COIPELLIER, menuisier à Paris, en présence de... son oncle., 21 septembre 1653; MC/ET/XXXV/270; fol. VIII/XX/IX
    - BOURJON (Jean) maître vitrier au faubourg Saint-Marcel, rue Mouffetard § Mariage de... et d'Anne RIPAULT. Parmi les témoins pour...: Pierre BOURJON, maître vitrier au faubourg Saint-Honoré, frère., 28 septembre 1653; MC/ET/XXXV/270; fol. IX/XX/IIII
      contrat de mariage; Bourjon, Jean
    - VITRIER (Me) au faubourg Saint-Honoré, BOURJON (Pierre) § Mariage en présence de. .., 28 septembre 1653; MC/ET/XXXV/270; fol. IX/XX/IIII
      contrat de mariage; Bourjon, Pierre
    - VITRIER (Me) au faubourg Saint-Marcel, BOURJON (Jean), rue Mouffetard § Mariage de. .. et d'Anne RIPAULT., 28 septembre 1653; MC/ET/XXXV/270; fol. IX/XX/IIII
      contrat de mariage; Bourjon, Jean; Ripault, Anne
    - MENUISIER (Me) à Paris LE DUC Bernard § Mariage de Radegonde LEDUC, fille de défunt..., assisté de Claude MOULLEUR, sa mère, veuve de..., 28 septembre 1653; MC/ET/XXXV/270; fol. IX/XX/I
      contrat de mariage; Le Duc, Bernard; Leduc, Radegonde; Moulleur, Claude
    - MENUISIER maître à Paris, VARNIER Nicolas § Mariage en présence de. .., 28 septembre 1653; MC/ET/XXXV/270; fol. IX/XX/I
      contrat de mariage; Varnier, Nicolas
    - LE DUC (Bernard) maître menuisier à Paris § Mariage d'Etienne DESLLIE, maître d'hôtel de Mr de SAINT-ABRE, Maréchal des camps et armées du Roi, et de Radegonde LE DUC, fille de défunt. .., assistée de Claude MOULLEUR, sa mère et de Nicolas VARNIER, maître menuisier à Paris, cousin., 28 septembre 1653; MC/ET/XXXV/270; fol. IX/XX/I
      contrat de mariage; Le Duc, Bernard
    - VARNIER (Nicolas) maître menuisier à Paris § Mariage de Radegonde LE DUC, fille de défunt Bernard LE DUC, maître menuisier à Paris, en présence de. .., cousin., 28 septembre 1653; MC/ET/XXXV/270; fol. IX/XX/I
    - BOURJON (Pierre) maître vitrier au faubourg Saint-Honoré § Mariage de Jean BOURJON, maître vitrier au faubourg Saint-Marcel, en présence de... son frère., 28 septembre 1653; MC/ET/XXXV/270; fol. IX/XX/IIII
    - BENOIST (Charles) maître maçon à Paris § Mariage de Jean BENOIST, maître maçon bourgeois de Paris, en présence de. .., son frère., 5 octobre 1653; MC/ET/XXXV/270; fol. IX/XX/XII
      contrat de mariage; Benoist, Charles